臺灣板橋地方法院刑事判決　　　　　　　 94年度訴字第240號
公　訴　人　臺灣板橋地方法院檢察署檢察官
被　　　告　甲○○
上列被告因違反毒品危害防制條例案件，經檢察官提起公訴（94
年度毒偵字第132 號），於被告為有罪之陳述後，本院合議庭裁
定由受命法官獨任依簡式審判程序審理，茲判決如下：
    主  文
甲○○施用第一級毒品，處有期徒刑壹年。
    事  實
一、甲○○曾因違反麻醉藥品管理條例案件，經臺灣臺北地方法
    院以82年度易字第8916號判處有期徒刑5 月確定，於民國84
    年3 月17日執行完畢。其後又同因違反麻醉藥品管理條例案
    件，經臺灣臺北地方法院以83年度訴緝字第449 號判處有期
    徒刑8 月確定，於84年10月31日因縮短刑期期滿而執行完畢
    （以上均不構成累犯）。嗣再因施用毒品違反毒品危害防制
    條例案件，經檢察官送觀察、勒戒後，因認無繼續施用毒品
    之傾向，於87年7 月9 日因執行完畢而釋放，並由臺灣士林
    地方法院檢察署檢察官以87年偵字第5382號為不起訴處分確
    定；復同因施用毒品違反毒品危害防制條例案件，經檢察官
    9 日因執行完畢而釋放，並由臺灣板橋地方法院檢察署檢察
    官以88年偵字第3191號為不起訴處分確定。其後再因施用毒
    品及幫助施用毒品違反毒品危害防制條例案件，經檢察官送
    戒治處所施以強制戒治並提起公訴，強制戒治部分於92年2
    月26日因停止戒治而釋放，嗣於92年6 月25日因戒治期滿而
    執行完畢，起訴部分經本院分別以91年度訴字第2438號判處
    有期徒刑10月確定，及以91年度訴字1963號判處有期徒刑6
    月及7 月確定，經定應執行刑為1 年9 月，於93年9 月14日
    假釋付保護管束，其假釋期滿日為94年2 月10日（於本件行
    為時尚未假釋期滿而不構成累犯）。
二、詎甲○○猶不知戒除毒癮，基於施用第一級毒品之犯意，於
    93年12月12日某時，在其位於臺北縣板橋市某地之友人住處
    以摻入香煙點燃吸食之方式，施用第一級毒品海洛因乙次。
    嗣於93年12月14日9 時3 分許，因執行假釋受保護管束人之
    尿液檢驗於臺灣板橋地方法院檢察署採集尿液囑託鑑定後，
    發覺其尿液檢體呈嗎啡陽性反應而查獲。
三、案經臺灣板橋地方法院檢察署觀護人告發臺灣板橋地方法院
    檢察署檢察官偵查起訴。
    理  由
一、犯罪事實之認定：
  (一)上揭施用海洛因之犯罪事實，業據被告甲○○自白不諱，而
    其為因執行保護管束經採集尿液囑託鑑定結果，亦呈嗎啡類
    （即海洛因進入人體後之代謝物）陽性反應，有臺灣檢驗科
    技股份有限公司出具之濫用藥物尿液檢驗報告及臺灣板橋地
    方法院檢察署受保護管束人尿液檢體監管紀錄表各乙份附卷
    足據，堪信其前開自白應與事實相符。
  (二)又被告前因施用毒品違反毒品危害防制條例案件，經檢察官
    9 日因執行完畢而釋放，並由臺灣士林地方法院檢察署檢察
    官以87年偵字第5382號為不起訴處分確定；復同因施用毒品
    違反毒品危害防制條例案件，經檢察官送觀察、勒戒後，仍
    認無繼續施用毒品之傾向，於88年3 月9 日因執行完畢而釋
    放，並由臺灣板橋地方法院檢察署檢察官以88年偵字第3191
    號為不起訴處分確定；其後再因施用毒品違反毒品危害防制
    條例案件，經檢察官送戒治處所施以強制戒治，於92年2 月
    26日因停止戒治而釋放，嗣於92年6 月25日因戒治期滿而執
    行完畢，亦有臺灣高等法院被告前案紀錄表等在卷可稽。
  (三)是以本件事證明確，被告於強制戒治執行完畢釋放後5 年內
    再為施用海洛因之犯行，堪為認定，應予依法論科。
二、論罪科刑之法律適用：
  (一)按海洛因為毒品危害防制條例第2 條第2 項第1 款所定之第
    一級毒品，核被告甲○○所為，係犯同條例第10條第1 項之
    施用第一級毒品罪。其施用前後持有海洛因之低度行為為施
    用之高度行為所吸收，不另論罪。公訴意旨就被告施用第一
    級毒品之犯罪時間雖僅泛指為93年12月14日採尿前26小時內
    某時，惟被告確實之施用時間應為93年12月12日某時，業如
    前述，自應據以更正起訴書關於犯罪時間之記載。
  (二)爰審酌被告有如事實欄所載前科及施用毒品遭查獲之紀錄，
    素行不佳，此有臺灣高等法院被告全國前案紀錄表存卷可據
    ，且前已因觀察勒戒結果認無繼續施用毒品傾向而二度受不
    起訴處分，業受毒品危害防制條例對施用毒品人之寬典，復
    因再度違犯而受有期徒刑之宣告與執行，竟仍再三吸食，顯
    見並無悔意，惡性非淺，然被告施用毒品實為戕害自身健康
    之犯罪，於他人尚無明顯重大危害，及其施用之次數為一次
    ，於審理中亦能坦認犯行，犯罪後之態度尚稱良好等一切情
    狀，量處如主文所示之刑，以資儆懲。
據上論斷，應依刑事訴訟法第273 條之1 第1 項、第299 條第1
項前段、毒品危害防制條例第10條第1 項、第23條第2 項、第18
條第1 項前段，刑法第11條前段，判決如主文。
本案經檢察官許智評到庭執行職務。
中　　華　　民　　國　　94　　年　　3 　　月　　17　　日
                  刑事第十三庭  法　官  楊  博  欽
以上正本證明與原本無異
如不服本判決應於送達後10日內向本院提出上訴狀
                                書記官　曾  美  滋
中　　華　　民　　國　　94　　年　　3 　　月　　17　　日
附錄本案論罪科刑法條全文：
附錄本案論罪科刑法條全文：
毒品危害防制條例第10條
施用第一級毒品者，處六月以上五年以下有期徒刑。
施用第二級毒品者，處三年以下有期徒刑。
